臺灣彰化地方法院刑事判決　　　　　　　96年度訴字第1450號
公　訴　人　臺灣彰化地方法院檢察署檢察官
被　　　告　甲○○
　　　　　　　　　　(另案羈押於臺灣彰化看守所）
上列被告因違反毒品危害防制條例案件，經檢察官提起公訴（96
年度毒偵字第3218、3455號），本院依簡式審判程序判決如下：
    主  文
甲○○施用第一級毒品，累犯，處有期徒刑玖月；又施用第一級
毒品，累犯，處有期徒刑玖月，扣案之第一級毒品海洛因壹包（
淨重零點壹肆公克，空包裝重零點貳壹公克）沒收銷燬之。應執
行有期徒刑壹年肆月，扣案之第一級毒品海洛因壹包（淨重零點
壹肆公克，空包裝重零點貳壹公克）沒收銷燬之。
    事  實
一、甲○○前於民國91年間，因施用第一級毒品案件，經本院以
    91年度訴字第472號判處有期徒刑9月確定，於93年2月12日
    縮短刑期執行完畢。又於93年間因施用第一、二級毒品案件
    ，經本院以93年度訴字第623號分別判處有期徒刑8月、3月
    ，並定應執行刑為有期徒刑9月確定；再因施用第一級毒品
    案件，經本院以93年度訴字第1430號判處有期徒刑1年，上
    開2案件經接續執行後，於95年3月21日因假釋付保護管束出
    監，並於95年6月27日因假釋付保護管束期滿未經撤銷，而
    視為執行完畢。另其曾於91年間因施用毒品案件，經本院以
    91年度毒聲字第837號裁定送強制戒治，於92年5月13日強制
    戒治執行完畢釋放。詎仍不知悔改，於前揭強制戒治執行完
    畢釋放後5年內，復基於施用第一級毒品海洛因之犯意，於
    96年5月1日15時許，在彰化縣芳苑鄉○○村○○道路旁，以
    針筒注射方式，施用第一級毒品海洛因1次；另基於施用第
    一級毒品海洛因之犯意，於同年6月28日13時許，在彰化縣
    芳苑鄉○○村○○○○○道路，以針筒注射方式，施用第一
    級毒品海洛因1次。嗣分別於96年5月4日及同年6月28日為警
    查獲，並於96年6月28日為警當場扣得第一級毒品海洛因1包
    （淨重0.14公克，空包裝重0.21公克），且其分別於96年5
    月4日及同年6月28日經警採集之尿液送驗，結果均呈嗎啡陽
    性反應，而悉上情。
二、案經彰化縣警察局芳苑分局及鹿港分局報告臺灣彰化地方法
    院檢察署檢察官偵查起訴。
    理  由
一、本案被告甲○○所犯係死刑、無期徒刑、最輕本刑為3年以
    上有期徒刑以外之罪，其於準備程序就前揭被訴事實為有罪
    之陳述，經受命法官告知簡式審判程序之旨，並聽取其與公
    訴人之意見後，本院認無不得或不宜改依簡式審判程序進行
    之處，爰依刑事訴訟法第273條之1第1項、第284條之1，裁
    定本案由受命法官獨任進行簡式審判程序，合先敘明。
二、訊據被告甲○○對於上開事實坦承不諱，且被告於96年5月4
    日及同年6月28日為警採集之尿液，經送詮昕科技股份有限
    公司檢驗結果，均呈嗎啡陽性反應，此有彰化縣警察局鹿港
    分局委託檢驗尿液代號與真實姓名對照認證單、彰化縣警察
    局芳苑分局委託檢驗尿液代號與真實姓名對照認證表各1紙
    及詮昕科技股份有限公司出具之濫用藥物尿液檢驗報告各2
    紙在卷可稽，此外，被告於96年6月28日為警查獲當日扣案
    之白粉1包，經送法務部調查局鑑驗結果，確含第一級毒品
    海洛因成分（淨重0.14公克，空包裝重0.21公克），有該局
    96年8月3日調科壹字第09623059610號鑑定通知書1紙在卷可
    稽，足徵被告之任意性自白與事實相符，可以採信。又被告
    曾於91年間因施用毒品案件，經本院以91年度毒聲字第837
    號裁定送強制戒治，於92年5月13日強制戒治執行完畢釋放
    等情，有臺灣彰化地方法院檢察署刑案資料查註紀錄表、臺
    灣高等法院被告前案紀錄表各1份附卷可考。是被告於強制
    戒治執行完畢釋放後5年內，再犯毒品危害防制條例第10條
    之本罪，事證明確，被告犯行堪以認定，應予依法論科。
三、查海洛因係毒品危害防制條例第2條第2項第1款所稱之第一
    級毒品，依法均不得持有、施用。故核被告所為，係犯毒品
    危害防制條例第10條第1項之施用第一級毒品罪。被告為施
    用毒品海洛因而持有之低度行為，為其施用之高度行為所吸
    收，不另論罪。其所犯上開2次施用第一級毒品罪間，犯意
    各別，應予分論併罰。公訴意旨雖認被告所為係集合犯，惟
    「集合犯」之態樣，係依一般社會通念，特定犯罪行為具有
    反覆實施之特性，而立法者於制定刑罰法律之初，亦已認知
    該種行為類型之反覆性，有意藉由法條中客觀構成要件之行
    為要素，涵括上開具有反覆實施特性之數個犯罪行為，僅受
    一次刑法之評價；然施用毒品犯罪，或為零星偶一之施用，
    或尚未成癮，自難認立法者於制定刑罰法律之初，已認知該
    種行為類型之反覆性，且有意藉由法條中客觀構成要件之行
    為要素，涵括上開具有反覆實施特性之數個犯罪行為，況海
    洛因屬中樞神經抑制劑，使用者固會對其產生生理及心理之
    依賴性，惟施用者是否因而對海洛因習慣成癮，仍應視施用
    者之施用劑量、施用頻率及個人耐藥性等因素而定，本件卷
    內並無資料足以佐證被告施用海洛因業已習慣成癮，況被告
    上開施用海洛因2次之犯行，期間已有相當之間隔，足見各
    該犯行間，明顯可分而具有獨立性，基此，本件被告多次施
    用毒品犯罪之行為，尚無論以「集合犯」之餘地，併予敘明
    。另被告被告有如事實欄所述前科及執行紀錄，有臺灣彰化
    地方法院檢察署刑案資料查註紀錄表、臺灣高等法院被告前
    案紀錄表各1份在卷可查，其於5年以內故意再犯本件有期徒
    刑以上之2罪，應各依刑法第47條第1項規定論以累犯，並均
    依法加重其刑。爰審酌被告經強制戒治及刑之執行後，猶未
    能深切體認毒品危害己身之鉅，及早謀求脫離毒害之道，反
    而於出監後伺機再犯，未見有何收斂、警惕之意，無視於毒
    品對於自身健康之戕害及國家對於杜絕毒品犯罪之禁令，自
    有使其接受相當時期監禁以敦化性情之必要，惟念及被告尚
    能坦承犯行，且施用毒品固戕害個人健康至深，然就他人權
    益之侵害仍屬有限，及其犯罪目的、手段、智識程度等一切
    情狀，分別量處如主文所示之刑，並定其應執行之刑，以示
    懲儆。另本件被告犯罪時間均係在96年4月24日以後，並不
    符合中華民國96年罪犯減刑條例所定之減刑要件，尚無依該
    條例規定予以減刑之餘地，附此敘明。扣案之第一級毒品海
    洛因1包（含與第一級毒品無從析離之包裝袋，淨重0.14公
    克，空包裝重0.21公克），係毒品危害防制條例第2條第2項
    第1款所定之第一級毒品，為違禁物，應依同條例第18條第1
    項前段之規定，諭知沒收銷燬之。
據上論斷，應依刑事訴訟法273條之1第1項、第299條第1項前段
，毒品危害防制條例第10條第1項，第18條第1項前段，刑法第11
條前段、第47條第1項、第51條第5款，判決如主文。
本案經檢察官張尹敏到庭執行職務。
中　　華　　民　　國　　96　　年　　8 　　月　　31　　日
                  刑事第二庭          法  官  尚安雅
以上正本證明與原本無異。
如不服本判決，應於判決送達後10日內，向本院提出上訴書狀，
上訴書狀應「敘述具體上訴理由」，並按他造當事人之人數附繕
本。「切勿逕送上級法院」。
中　　華　　民　　國　　96　　年　　9　　月　　5 　　日
                                     書記官  陳佳宏
附錄本案論罪科刑法條全文：
毒品危害防制條例第10條
施用第一級毒品者，處 6 月以上 5 年以下有期徒刑。
施用第二級毒品者，處 3 年以下有期徒刑。
